臺灣高等法院高雄分院刑事判決　　　 110年度侵上訴字第34號
上　訴　人
即　被　告　鄧宇呈


選任辯護人　黃俊嘉律師
　　　　　　陳秉宏律師
上列上訴人即被告因妨害性自主案件，不服臺灣橋頭地方法院10
7 年度侵訴字第50號，中華民國110 年2 月3 日第一審判決（起
訴案號：臺灣橋頭地方檢察署107 年度偵字第10482 號），提起
上訴，本院判決如下：
    主  文
原判決撤銷。
乙○○犯強制性交罪，處有期徒刑肆年。
    事  實
一、乙○○於民國107 年4 月間為代號0000甲000000 號女子（案
    發時已滿18歲，真實姓名年籍詳卷，下稱A 女）之前男友B
    女（當時雖與A 女分手，但仍與A 女同住。真實姓名年籍詳
    卷）之同事，且曾經面試過A 女工作而與A 女見面1 次。乙
    ○○於107 年5 月1 日凌晨2 時20分許（起訴書誤載為同日
    凌晨2 時。消費時間預定至同日凌晨6 時許）起，在A 女擔
    任酒店公關工作之高雄市新興區某酒店（地址及店名詳卷）
    消費後，先指定A 女坐檯陪酒，再於同日凌晨約5 時40分許
    ，買下A 女凌晨6 時後之3 小時出場時間，將A 女帶至其高
    雄市○○區○○路00號3 樓住處。同日上午6 時27分56秒前
    不久，A 女雖因酒醉而躺在乙○○住處房間床上休息，但仍
    有意識，乙○○竟基於強制性交之犯意，在A 女以言語表示
    拒絕，並以雙手推開及腳踢等方式反抗之下，仍強行褪去A
    女之連身衣服及內褲，繼以手撫摸A 女胸部、以手指插入A
    女陰道內，再以其生殖器插入A 女陰道內來回抽送，而以此
    強暴之方式，對A 女為強制性交行為1 次。嗣B 女見A 女已
    過下班時間仍未返家，遂持續撥打A 女之行動電話，A 女接
    聽B 女來電後即告知其遭乙○○強制性交之事，之後A 女並
    要求乙○○讓其離開，乙○○即搭載A 女至高雄市左營區博
    愛路與立文路口處之野村燒肉店附近下車，隨後B 女與A 女
    會合後即協助A 女報警驗傷，始循線查悉上情。
二、案經A 女訴由高雄市政府警察局左營分局報告臺灣橋頭地方
    檢察署檢察官偵查起訴。
    理  由
壹、程序部分
一、按行政機關、司法機關及軍法機關所製作必須公示之文書，
    不得揭露性侵害犯罪被害人之姓名、出生年月日、住居所及
    其他足資識別被害人身分之資訊；而性侵害犯罪，係指觸犯
    刑法第221 條至第227 條、第228 條、第229 條、第332 條
    第2 項第2 款、第334 條第2 項第2 款、第348 條第2 項第
    1 款及其特別法之罪，性侵害犯罪防治法第12條第2 項、第
    2 條第1 項分別定有明文。又所謂「其他足資識別被害人身
    分之資訊」，依性侵害犯罪防治法施行細則第6 條規定，包
    括被害人照片或影像、聲音、住址、親屬姓名或其關係、就
    讀學校與班級或工作場所等個人基本資料。查本案告訴人A
    女為起訴書所指性侵害犯罪之被害人，告訴人與B 女為前男
    女朋友關係，被告乙○○案發時為B 女之同事，故本判決若
    記載告訴人、B 女之姓名年籍等資訊，將有足資識別告訴人
    真實身分之虞，而判決為司法機關所製作必須公示之文書，
    故為保護告訴人之身分，本判決就告訴人及相關可資識別告
    訴人身分之人別及地址等資訊均予隱匿，並以代號代稱告訴
    人及B 女，合先敘明。
二、證據能力部分：
  ㈠告訴人A 女於偵查中之證述：
    告訴人A 女於偵查中之證述，係告訴人於偵查中向檢察官所
    為之陳述，並無證據證明有顯有不可信之情況，且經具結在
    案，依刑事訴訟法第159 條之1 第2 項之規定，應有證據能
    力。
  ㈡證人B 女、呂○龍於審判中之證述：
    證人B女、呂○龍於審判中關於「聽聞告訴人轉述遭性侵害
    過程部分之證述」以外部分之證述，並非被告以外之人於審
    判外之言詞或書面陳述，非傳聞證據，應均有證述能力。
  ㈢被告以外之人於審判外之陳述，雖不符刑事訴訟法第159 條
    之1 至之4 等4 條之規定，而經當事人於審判程序同意作為
    證據，法院審酌該言詞陳述或書面陳述作成時之情況，認為
    適當者，亦得為證據；當事人、代理人或辯護人於法院調查
    證據時，知有刑事訴訟法第159 條第1 項不得為證據之情形
    ，而未於言詞辯論終結前聲明異議者，視為有前項之同意，
    同法第159 條之5 定有明文。立法意旨在於傳聞證據未經當
    事人之反對詰問予以核實，原則上先予排除；惟若當事人已
    放棄反對詰問權，於審判程序中表明同意該等傳聞證據可作
    為證據；或於言詞辯論終結前未聲明異議，基於尊重當事人
    對傳聞證據之處分權，及證據資料愈豐富，愈有助於真實發
    見之理念，且強化言詞辯論主義，使訴訟程序得以順暢進行
    ，上開傳聞證據亦均具有證據能力。查本案判決所引用具傳
    聞性質之各項證據資料，因檢察官、被告乙○○及其辯護人
    均同意有證據能力（詳本院卷第81頁），本院審酌各該傳聞
    證據作成時之情況，認均與本件待證事實具有關聯性，且查
    無證據足以證明言詞陳述之傳聞證據部分，陳述人有受不法
    取供而陳述之情形；書面陳述之傳聞證據部分，亦無遭變造
    或偽造之情事，衡酌各該傳聞證據，作為本案之證據亦屬適
    當，自均得為證據，而均有證據能力。至於告訴人於警詢中
    之陳述；證人B女於警詢、偵查中之陳述；證人B女、呂○龍
    於審判中關於「聽聞告訴人轉述遭性侵害過程部分」之證述
    部分，因本院並未援引作為認定被告犯罪之證據，故不贅述
    此部分證據之證據能力。
貳、認定被告犯罪之依據及理由：
一、訊據被告否認有何強制性交犯行，辯稱：雖有與告訴人A 女
    發生性行為，但未強迫告訴人，告訴人有喝酒，但沒有到無
    法控制自己行為之程度，告訴人知道自己在做什麼。我去酒
    店消費都會帶小姐出場發生性關係，告訴人在酒店時一直主
    動靠過來我旁邊，且我詢問她要不要一起回家，她說好所以
    我就認定她有同意跟我回家發生性關係。我們進入我住處後
    ，我先去廁所，告訴人就自己先到我房間床上，我上完廁所
    回房間後，我就幫她脫衣服，她也幫我脫衣服，然後我們就
    發生性關係。進行到一半時我想上廁所，上完廁所回來看到
    告訴人在打電話給B 女，之後我們就沒再進行性行為。我有
    聽到告訴人跟B 女說我欺負她，我問她為何要這樣做，她說
    她覺得這樣做會對不起B 女；之後我載告訴人去野村燒肉店
    的路上有看到告訴人的臉很臭，但沒有哭等語。經查：
  ㈠被告於107 年4 月間為告訴人前男友B 女之同事，且曾經面
    試過告訴人工作而與告訴人見面1 次。被告於107 年5 月1
    日凌晨2 時20分許（消費時間預定至同日凌晨6 時許）起，
    在告訴人擔任酒店公關工作之高雄市新興區某酒店（地址及
    店名詳卷）消費後，先指定告訴人坐檯陪酒，再於同日凌晨
    約5 時40分許，買下告訴人凌晨6 時後之3 小時出場時間，
    將告訴人帶至其高雄市○○區○○路○○號3樓住處。同日
    凌晨6時27分56秒前不久，被告脫去告訴人之連身衣服及內
    褲，繼以手撫摸告訴人胸部、以手指插入告訴人陰道內，再
    以其生殖器插入告訴人陰道內來回抽送，而與告訴人為性交
    行為1次。嗣被告搭載A女至高雄市左營區博愛路與立文路口
    處之野村燒肉店附近下車等情。業經被告於本院準備程序中
    自承在卷（詳本院卷第81頁至第82頁之不爭執事項），並經
    告訴人、證人即告訴人服務之酒店幹部林○勻於偵查或原審
    理審理中證陳在卷（詳偵卷第54頁第5行以下、第55頁倒數
    第8行以下；原審卷㈠第214頁第8行以下、第218頁倒數第11
    行以下、第224頁倒數第4行以下、第319頁倒數第11行以下
    、第323頁倒數第7行以下、第344頁倒數第13行以下），復
    有酒店消費明細翻拍相片、監視器錄影翻拍照片、被告住處
    地下室照片、內政部警政署刑事警察局107年8月8日刑生字
    第0000000000號鑑定書、107年10月8日刑生字第1070091491
    號鑑定書在卷可參（詳警卷第32頁、第34頁至第41頁；偵卷
    第15頁以下、第43頁以下）。是此部分之事實，應堪認定。
  ㈡經原審勘驗被告住處大樓監視器錄影畫面後，勘驗結果詳如
    附件一、二所示等情，有原審勘驗筆錄及監視錄影截圖相片
    在卷可參（詳原審卷㈠第125 頁至第153 頁、第158 頁至第
    164 頁）。觀之前開勘驗筆錄及截圖相片，可知告訴人於10
    7 年5 月1 日上午6 時6 分14秒前不久（進入電梯時間為凌
    晨6 時6 分14秒，抵達被告住處大樓時間應在此之前不久）
    ，到達被告住處大樓時，雖因酒醉而有步履不穩、身體搖晃
    現象，或需由被告攙扶；或需以手扶住電梯石柱或金屬牆；
    或將頭部靠在被告右肩膀上，但大致能自行開門、下車、走
    路、站立、跟隨被告移動，尚難認全無意識。再者，告訴人
    於107 年5 月1 日上午6 時44分27秒進入電梯，欲離開被告
    住處大樓時，告訴人在電梯內雖將身體靠在鏡子牆上，或以
    手扶住扶手，或半坐在電梯扶手上，但尚能站立，自行步出
    電梯，並無意識不清之情事。基於上開事實，並參以告訴人
    停留被告住處期間，尚能透過行動電話與B 女對話，雖言語
    之間略有跳tone，或有未針對B 女所詢問題直接回答之情事
    ，但仍能表達其所欲表達之事，並無語意完全不清楚之情事
    （詳後述證人B 女之證述）。及告訴人離開被告住處後，尚
    能正確描繪被告住處房間、浴室之位置及相關擺設之事實，
    業據被告於本院審理中自承在卷（詳本院卷第141 頁），並
    有告訴人描繪之被告住處現場圖可證（詳警卷第33頁）。堪
    認告訴人到達被告住處後，停留被告住處期間內，雖呈現酒
    醉後之步履不穩、疲累、想睡等現象，但應仍有意識。因此
    ，告訴人於被告住處房間內，應有意識可以決定是否同意或
    拒絕與被告為性交行為。
  ㈢又關於被告欲與告訴人為性交行為時，告訴人是否同意、有
    無法反抗之情事，業經告訴人於偵查及原審審理中證述：我
    確定沒有脫被告衣服；一開始被告要跟我發生性行為，我有
    用腳踢，後來我真的沒有力氣，只有用嘴巴講不要這樣（以
    上為偵查中）；進去後我一開始坐在沙發上，後來他把我帶
    到房間，我記得我在床上睡了一下，再張開眼睛時發現被告
    沒有穿衣服，而我當時是有穿衣服躺在床上，被告就把我的
    連身褲直接拉下來，然後強姦我；我跟他說不要，用手推開
    ，就是沒有用；不記得是怎麼結束，只記得拿了手機後就跑
    去廁所；跑進廁所後，看到有人撥打給我，我的經紀人呂○
    龍跟B女打給我；那時B女有打回來，我就直接接起來，我一
    直哭，然後說我被上；被告一直敲門叫我出去，聲音很大；
    後來我就出去，回到房間以後被告就叫我不要接電話，那時
    要搶我手機，我就把手機藏在背後，問他可不可以讓我離開
    這裡；後來他載我到野村；到野村後是B女來接我；見到B女
    後，我就一直哭；到野村就打給呂○龍，他問我怎麼了，然
    後我好像就一直哭：呂○龍問我是不是被客人怎麼樣，我就
    說對；剛發生的時候都會不敢出門，把自己關在家裡，也不
    想跟任何異性接觸，很常做惡夢；沒有跟被告說覺得這樣很
    對不起B女（以上為審判中）等語（詳偵卷第54頁倒數第10
    行以下、第55頁第4行以下；原審卷㈠第316頁、第317頁、
    第318頁、第319頁、第320頁、第321頁、第322頁、323頁、
    第346頁）。本院審酌：
  ⒈由於被告於警詢中陳稱：在酒店就知道告訴人是B 女的前女
    友等語（詳警卷第8 頁）。且告訴人於原審審理中證陳：有
    跟一個男生交往過，大概是高中一年級時，其他的交往經驗
    都是女生；高中一年級跟該男生在一起時，如果動作太親密
    我就會很不舒服；案發時與B 女是分手狀態，只是還住在一
    起；後來有復合等語（詳原審卷㈠第324 頁、第325 頁、第
    340 頁）。另證人B 女亦於原審審理中證述：案發當時與告
    訴人是同居關係；告訴人是同性傾向的人等語（詳原審卷㈠
    第194 頁、第198 頁）。因此，告訴人於案發之前及之後，
    曾與B 女發展成男女朋友關係，並同住一處，應有同性之傾
    向。且被告於案發之前，經由知悉告訴人為B 女之前女友，
    衡情亦應知悉告訴人帶有同性之傾向。
  ⒉又被告與告訴人停止性交行為後，告訴人與B女、證人呂○
    龍聯絡之情形。被告於原審審理中陳稱：我有聽到告訴人跟
    B女說，我強迫她性行為；我知道告訴人好像有去上廁所，
    告訴人有在廁所講電話；告訴人講電話的時候，我有叫她回
    房間；有聽到告訴人在廁所內跟B女打電話說我欺負她等語
    （詳原審卷㈠第182頁、第186頁、第187頁、第188頁）。證
    人B女於原審審理中證陳：告訴人在酒店上班時，通常上午5
    時前就會到家，但案發當天一直沒有到家，打電話也找不到
    人，後來電話接通了，告訴人一直在哭，她說被告帶她回家
    ，她被用了；講話講到一半，有聽到敲門的聲音，後來一陣
    雜訊，電話就斷了，之後我一直回撥，但都沒有人接；直到
    告訴人打電話跟我說她在野村燒肉，才再跟告訴人聯繫上；
    在野村燒肉以後見到告訴人，告訴人崩潰大哭，問我她會不
    會很髒，說她不知道會這樣；電話中告訴人講出來的話比較
    跳tone；我問她問題，她不會直接回答我，就逕自講她的話
    ；在第二通電話中有聽到被告說「出來」，告訴人有回說「
    你不要碰我」等語（原審卷㈠第195頁、第197頁、第207頁
    、第208頁）。證人即告訴人之酒店經紀呂○龍於原審審理
    中證陳：我就一直打電話給告訴人，但她都沒有接，後來有
    撥一通電話是沒有講話的；打第二通過來就有聲音，是一直
    哭的聲音；我說妳是發生什麼事，她就一直哭等語（詳原審
    卷㈠第352頁、第353頁）。
  ⒊關於告訴人在被告住處廁所內，透過接聽B 女來電，向B 女
    表示遭被告為強制性交行為，當時被告曾要求告訴人自廁所
    離開之事實，被告所述核與告訴人、證人B 女之證述相符。
    關於被告與告訴人停止性交行為後，告訴人與B 女、證人呂
    ○龍聯絡或見面時，告訴人均有哭泣之情事，告訴人之證述
    亦與證人B女、呂○龍之證述相符。而B女於107年5月1日上
    午6時27分56秒、6時32分11秒起，分別撥打電話與告訴人聯
    絡，通話時間各為211秒、245秒；告訴人於同日上午6時50
    分許，向B女傳訊息表示要回家了等語；告訴人於同日上午6
    時41分58秒、6時57分18秒，分別撥打電話與證人呂○龍聯
    絡之事實，復有台灣之星來電通聯明細、語音通信費紀錄及
    WECHAT通信軟體對話紀錄可參（均置於偵查中證物袋內）。
    因此，上開事實，應可認定。雖然告訴人與B女曾發展為男
    女朋友關係，但案發時，告訴人與B女已經分手，只是同住
    一處，業如前述。如告訴人同意與被告為性交行為，當時告
    訴人並未背叛其與B女基於男女朋友關係所形成之感情關係
    ，衡情應不至於性交行為後，向被告表示覺得對不起B女，
    被告此部分之答辯，已難採信。又告訴人如同意與被告發生
    性交行為，在性交行為結束後，大可在被告住處房間內接聽
    B女電話或主動與B女聯繫，告知B女其將返家，無庸掛心，
    衡情無需向B女透露其與被告間之私事。更無需直接前往被
    告住處廁所內，不顧被告要求其離開廁所回至房間之下，仍
    向B女表示其與被告發生性交行為，且係遭被告強迫所致。
    告訴人如未遭受被告不法侵害，於性交行為結束後，若僅係
    單純前往被告住處廁所如廁，在不久即可返回房間下，應不
    至於攜帶行動電話，其直接攜帶行動電話前往被告住處廁所
    內，應係欲在不受被告干擾之下，就其所遭遇之事，與外界
    聯絡尋求協助。因此，告訴人在被告住處廁所與B女通話時
    ；在野村燒肉店外與B女見面時；之後與證人呂○龍聯繫時
    ，方會陳述其所遭遇之事，並因受侵害而一直哭泣。被告於
    其住處會要求告訴人離開廁所回至房間，應係唯恐告訴人將
    其對告訴人所施加之不法之事，透露與外人知悉，故欲制止
    告訴人。
  ⒋基於上開事實，並考量就告訴人個人主觀性向而言，告訴人
    應係偏向同性傾向，告訴人與異性發生性交行為已不符其同
    性傾向，衡情應不至於同意與被告為性交行為。及參以告訴
    人於本件案發後，曾被高雄市立凱旋醫院醫師診斷患有持續
    性憂鬱症、創傷後壓力症，急性等病症，有該醫院107 年6
    月8 日診斷書可證（置於偵卷證物袋內）。嗣原審於審理中
    ，將告訴人送高雄市立凱旋醫院精神鑑定後，鑑定結論略為
    ：依據鑑定時，告訴人回顧性地陳述當時受創傷後的身心狀
    況及心理衡鑑結果，顯示告訴人遭此事件後出現明顯創傷後
    壓力症候群症狀，如心情難過、低落、不想活了，覺得自己
    很髒、很噁心，覺得人生都完蛋了、怪自己為何會喝成這樣
    、男友知道了會覺得她很髒、很爛等「負向認知及情緒」。
    晚上做惡夢不斷的夢見事件發生的場景，會一直想到這件事
    ，想到就會想哭，被他人碰到，會很不舒服，因為被碰到就
    會想到那件事，心理不舒服，會發抖等「創傷經驗再現」的
    症狀。不想跟人家互動、不想出門、躲在房間裡哭，把自己
    關在房間裡、努力避開加害人家附近的路段等「持續避免創
    傷事件相關剌激」之症狀。情緒變得易怒、被夢嚇醒、變得
    比較緊張、只要有人按喇喇叭或開門進房間，都會被嚇到、
    失眠等「驚覺反應」的症狀，這樣的情況持續達1 至2 個月
    以上，符合精神科診斷系統（DSM5 )「創傷後壓力症候群」
    之診斷，這與告訴人於案發後1 個月於精神科就醫之紀錄相
    符，當時診斷亦是「創傷後壓力症候群」，因此鑑定結果推
    論告訴人於案件發生後有呈現創傷後壓力症候群之相關症狀
    等情，復有高雄市立凱旋醫院108 年7 月31日高市凱醫成字
    第10871382500 號函及所附之精神鑑定書在卷可查（詳原審
    卷㈠第261 頁以下）。因此，本院認告訴人關於被告未經其
    同意，對其為強制性交行為1 次之證述，應可採信。
  ㈣所謂「性自主決定權」即「性同意權」，意指任何性行為都
    應建立在相互尊重，彼此同意的基礎上，要求性主動的一方
    有責任確認對方在有意識之狀態下為同意。因此，無論被告
    於告訴人服務之酒店消費期間，是否與告訴人相處熱絡；亦
    無論被告給付出場費後，告訴人是否願意陪同被告返家，是
    否得知其所抵達之處是被告住處，是否同意在被告住處房間
    床上休息。被告仍應在告訴人明確表示同意之下，方能與告
    訴人為性交行為。因被告未經告訴人同意，在其住處房間床
    上，對告訴人為強制性交行為1 次之事實，業據告訴人證述
    如前，並有相關補強證據為證。故被告以告訴人有上開行為
    ，主觀認為告訴人有意與其發生性交行為，尚無法為其有利
    之認定。另案發後，告訴人於107 年5 月3 日、5 月14日、
    5 月29日、5 月31日、同年6 月12日、6 月15日、6 月17日
    ，在其INSTAGRAM 、FB等社群軟體帳戶，仍有貼文或張貼相
    片等紀錄，固有該資料在卷可參（詳原審不公開卷第205 頁
    至第231 頁）。惟告訴人於案發後，曾至高雄市立凱旋醫院
    就醫，且經原審將告訴人送該醫院鑑定後，均認告訴人案發
    後有呈現創傷後壓力症候群之相關症狀，業如前述。而上開
    社群軟體帳戶內之相關貼文、相片等資料，僅能證明告訴人
    張貼時之心情點滴，不能證明其他時點之心情狀態，自不能
    以片刻之心情點滴，即推認告訴人於所有之時點，心情狀態
    均屬相同。故上開資料亦無法為被告有利之認定。
  ㈤綜上所述，被告前開所辯，均無法為其有利之認定。本件事
    證明確，被告對告訴人為強制性交行為1 次之犯行，應堪認
    定。
二、論罪科刑部分：
    核被告所為，係犯刑法第221 條第1 項之強制性交罪。被告
    基於同一強制性交之犯意，於密接之時間內，在相同地點以
    手指、生殖器插入告訴人陰道之行為，屬於接續犯，應僅論
    以一罪。而被告撫摸告訴人胸部之強制猥褻行為係強制性交
    之前置行為，依刑法行為階段理論，該強制猥褻行為，係強
    制性交之階段行為，應為強制性交之高度行為所吸收，不另
    論罪（最高法院106 年度台上字第742 號判決參照）。起訴
    書雖認被告係犯刑法第225 條第1 項之乘機性交罪，惟因檢
    察官已於原審審理中當庭變更起訴法條為刑法第221 條第1
    項強制性交罪，故本院無庸再予變更起訴法條。
三、撤銷改判之理由：
    原審據以論處被告罪刑，固非無見。惟被告係在告訴人以言
    語表示拒絕，並以雙手推開及腳踢等方式反抗之下，強行褪
    去告訴人之連身衣服及內褲，繼以手撫摸告訴人胸部、以手
    指插入告訴人陰道內，再以其生殖器插入告訴人陰道內來回
    抽送之事實，業經本院認定如前，堪認被告之行為已達強暴
    之程度。原審認被告係違反告訴人之意願，以身體力氣之優
    勢強行脫去告訴人衣物，尚未達到強暴之程度，尚有違誤。
    被告以否認犯罪為由，提起上訴，指摘原判決不當，雖無理
    由，惟原判決既有前開可議之處，自應由本院將原判決撤銷
    改判。爰審酌被告以事實欄一所載之強暴方式，對告訴人為
    強制性交行為1 次，不僅嚴重侵害告訴人之性自主決定權，
    亦使告訴人心理留下陰影，呈現創傷後壓力症候群之相關症
    狀，行為惡害非輕。並參以被告於案發後否認犯罪，僅願以
    新臺幣5 萬元賠償告訴人，而未與告訴人達成和解（詳原審
    卷㈠第423 頁之調解簡要紀錄），未盡力取得告訴人諒解，
    彌補告訴人傷痛之犯後態度。及衡酌被告自陳案發時從事網
    路行銷工作，目前無業，現與女友同住，父親已去世，未與
    母親聯絡，須扶養阿姨（詳原審卷㈡第189 頁；本院卷第14
    2 頁）等一切情狀，量處如主文第2 項所示之刑，以資懲儆
    。
四、辯護人雖聲請將被告送內政部警政署刑事警察局測謊。惟原
    審曾將被告送法務部調查局實施測謊鑑定，經法務部調查局
    函覆：測謊鑑定須以受測者本身具體「行為」之有無為測試
    標的，本案待測事項皆屬告訴人之行為，並非囑託測謊對象
    被告之具體行為，有可能因當事人認知或記憶差異而產生失
    真之結論，不宜對被告進行測謊等語，有該局109 年11月10
    日調科參字第10903374450 號函可參（詳原審卷㈡第141 頁
    ）可參。且本件事證已明，本院認無再送測謊鑑定之必要，
    附此敘明。
據上論結，應依刑事訴訟法第369 條第1 項前段、第364 條、第
299 條第1 項前段，刑法第221 條第1 項，判決如主文。
本案經檢察官提起倪茂益提起公訴，檢察官李啟明到庭執行職務
。
中    華    民    國   110    年    10    月    19    日
                    刑事第三庭  審判長法  官  徐美麗
                                      法  官  陳億芳
                                      法  官  方百正
以上正本證明與原本無異。
如不服本判決應於收受本判決後20日內向本院提出上訴書狀，其
未敘述上訴理由者，並得於提起上訴後20日內向本院補提理由書
狀（均須按他造當事人之人數附繕本）「切勿逕送上級法院」。
中    華    民    國   110    年    10    月    19    日
                                      書記官  林佳蓉
附錄本判決論罪科刑所依據之法條：
刑法第221 條第1 項
對於男女以強暴、脅迫、恐嚇、催眠術或其他違反其意願之方法
而為性交者，處3 年以上10年以下有期徒刑。
附件一：
原審勘驗告訴人抵達被告住處時之監視器錄影畫面結果為：
┌──────────────────────────────────┐    
│㈠檔名「PJM07897」，係地下室停車場之畫面                            │
│  播放時間00：00至00：14：監視畫面左上角出現一輛黑色自小客車倒車入庫│
│  停入停車格號碼85內。                                              │
│  播放時間00：15至00：21：該車駕駛座車門開啟，身穿白色上衣之被告下車│
│  ，副駕駛座車門亦由乘客自行打開。                                  │
│  播放時間00：22至00：25：一位長髮女子即告訴人從副駕駛座下車，向前走│
│  幾步後突然步伐不穩身體前傾雙腳彎曲，被告走向告訴人並伸出左手抓住告│
│  訴人。                                                            │
│  播放時間；00：26至00：36：被告將告訴人拉往自己方向往監視器畫面左上│
│  角走去，告訴人持續身體前傾走路不穩而由被告攙扶，告訴人在牆壁旁停留│
│  約3 秒後消失在畫面中。                                            │
│㈡檔名「IMG_3923」，係梯廳之畫面                                    │
│  監視器畫面左下角出現被告，右邊腋下夾著一只皮包，左手牽著告訴人，2 │
│  人走向電梯處，電梯石柱顯示樓層為「B1」，被告伸出手按電梯，告訴人則│
│  將頭向右靠在被告左側肩膀上，其後電梯門打開，被告向右拉住告訴人進電│
│  梯，告訴人有伸出左手扶住電梯石柱後身體向右傾斜走進電梯。          │
│㈢檔名「IMG_3922」，係電梯內之畫面，播放之初電腦螢幕右側顯示時間為06│
│  ：06：14。                                                        │
│  播放時間00：00至00：12：電梯在地下一樓門打開，被告右手拉著告訴人進│
│  入電梯，告訴人進電梯後頭向左偏靠在被告右肩膀上，被告按樓層鍵後電梯│
│  門關上。                                                          │
│  播放時間00：13至00：20：告訴人開始身體向右傾搖晃，頭仍靠在被告右肩│
│  ，過程中告訴人的腳有踉蹌一下（從左側鏡子倒影可看出），被告身體隨之│
│  向右並將告訴人拉回後，告訴人又再度向右傾一次。                    │
│  倒影可看出告訴人伸出右手扶著電梯右側金屬牆，告訴人頭部持續靠在被告│
│  播放時間00：21至00：31：電梯持續往上，自樓層螢幕顯示為二樓時從鏡子│
│  右肩膀上，樓層顯示3 樓時，被告腳步稍微挪動一下，告訴人則扶著牆面並│
│  搖晃身體一次。                                                    │
│  播放時間00：32至00：38：電梯到達三樓後電梯門打開，被告即順勢將告訴│
│  人帶出電梯，告訴人走出電梯過程中右手仍扶住電梯牆面                │
└──────────────────────────────────┘
附件二：
原審勘驗告訴人離開被告住處時之監視器錄影畫面結果為：
┌──────────────────────────────────┐    
│㈠檔名「00000000_145908 」：播放之初電腦螢幕右側顯示時間為06：44：27│
│  。                                                                │
│  播放時間00：00至00：30：電梯原停留在1 樓，後來開始上升，至3 樓後電│
│  梯門打開，被告身穿黑底上衣白色字母花樣，用右手扶著告訴人進電梯。  │
│  播放時間00：31至00：52：告訴人進電梯後靠在左邊鏡子牆上，手扶著左側│
│  扶手，被告看一下告訴人後側身以右手按電梯樓層，電梯門關上後被告亦靠│
│  向左邊扶手面向告訴人說話，被告右手插口袋左邊腋下夾著一只皮包，此段│
│  期間雙方無肢體碰觸。                                              │
│  播放時間00：53至01：07：被告轉身欲按電梯但站不穩倒向告訴人身上，告│
│  訴人稍微側身一下手仍扶著左側扶手，其後電梯抵達一樓時電梯門打開，被│
│  告伸出左手食指關電梯，此時告訴人頭稍向左側鏡子靠著，其後告訴人順時│
│  針轉身90度，將身體半坐在左側電梯的扶手上，上半身則向右靠在與電梯門│
│  正對面之鏡子牆面上，先看向鏡子後頭也往右靠在鏡子。                │
│  播放時間01：08至01：37：電梯樓層螢幕顯示正往地下一樓，被告低頭從皮│
│  包拿出手機，告訴人原低頭雙手撐在扶手上，在即將到地下一樓時，告訴人│
│  從牆邊起身往電梯中央走，並靠向電梯右側，手從手指到手肘貼在右邊電梯│
│  金屬牆上，身體向前傾，其後電梯門打開（螢幕顯示為地下一樓），告訴人│
│  快速步出電梯，被告亦跟在告訴人後面離開電梯。                      │
│㈡檔名「00000000_145119 」：                                        │
│  播放時間00：18：告訴人走在前面，原先面向左側，同時黑色自小客車之車│
│  頭燈亮起，被告伸出雙手從告訴人後方疑似有拉的動作，二人朝黑色自小客│
│  車停車位置前進，告訴人步伐大步走向副駕駛座，中間頭有稍微垂下來，被│
│  告則走向駕駛座，車門關上後發動。                                  │
└──────────────────────────────────┘